【裁判字號】    99,交訴,373
【裁判日期】    991231
【裁判案由】    肇事逃逸罪等
【裁判全文】
臺灣臺中地方法院刑事判決             99年度交訴字第373號
公  訴  人  臺灣臺中地方法院檢察署檢察官
被      告  石文亮
上列被告因公共危險等案件，經檢察官提起公訴（九十九年度偵
緝字第二二五四、二二五五號），經被告於準備程序中就被訴事
實為有罪之陳述，受命法官於聽取當事人之意見後，由本院合議
庭裁定由受命法官以簡式審判程序判決如下：
    主    文
石文亮因過失傷害人，處有期徒刑月，如易科罰金，以新臺幣
壹仟元折算壹日。又駕駛動力交通工具肇事，致人受傷而逃逸，
處有期徒刑陸月，如易科罰金，以新臺幣壹仟元折算壹日。應執
行有期徒刑捌月，如易科罰金，以新臺幣壹仟元折算壹日。
    犯罪事實
一、石文亮於民國九十八年四月二十九日上午七時四十分許，駕
    駛車牌號碼八五八六－ＭＬ號自用小客車，沿臺中市○村路
    ○段由五權五街往南屯路方向行駛，行經美村路一段與美村
    路一段七八六巷口前之快車道，原應注意汽車行駛時，駕駛
    人應注意車前狀況及兩車併行之間隔，並隨時採取必要之安
    全措施，且應注意行車速度，依速限標誌或標線之規定，無
    速限標誌或標線者，行車時速不得超過五十公里，而依當時
    天候晴、為日間自然光線，路面乾燥無缺陷、無障礙物、視
    距良好等客觀情形，並無不能注意之特別情事，為超越前車
    ，竟疏未注意車前狀況及兩車併行之間隔，貿然以時速六十
    公里之速度超速偏右行駛，而在同向慢車道擦撞由游文淑騎
    駛之車牌號碼ＮＱＫ－六九九號重型機車，致游文淑人車倒
    地，因而受有左肱骨頸及肱骨結節骨折、左肩右膝及左小腿
    多處擦傷等傷害。詎石文亮明知駕駛車輛肇事，致游文淑人
    車倒地，顯然游文淑將受有傷害，竟另起肇事逃逸之犯意，
    在未得游文淑同意下，逕行駕駛上開自用小客車逃離現場。
    嗣經路人洪能復記下石文亮駕駛之上開自用小客車車牌號碼
    後，報警處理，始查知上情。
二、案經游文淑訴由臺灣臺中地方法院檢察署檢察官及臺中市警
    察局第一分局報請臺灣臺中地方法院檢察署檢察官偵查起訴
    。
    理    由
一、程序方面：
  (一)本案被告石文亮所犯係死刑、無期徒刑、最輕本刑為三年以
    上有期徒刑以外之罪，被告於行準備程序中就被訴事實為有
    罪之陳述，經法官告知簡式審判程序之旨，並聽取公訴人、
    被告之意見後，認為適宜進行簡式審判程序，而依刑事訴訟
    法第二百七十三條之一第一項規定，裁定改用簡式審判程序
    ，是本案之證據調查，依刑事訴訟法第二百七十三條之二、
    同法第一百五十九條第二項之規定，不適用傳聞法則有關限
    制證據能力之相關規定。
  (二)本案被告所為不利於己之供述，並無出於強暴、脅迫、利誘
    、詐欺、疲勞訊問、違法羈押或其他不正之方法，亦非違反
    法定障礙事由經過期間不得訊問或告知義務之規定而為，依
    刑事訴訟法第一百五十六條第一項、第一百五十八條之二規
    定，應認其有證據能力。
  (三)本案認定犯罪事實所憑之非供述證據，均無違反法定程序而
    取得之情形，依刑事訴訟法第一百五十八條之四反面規定，
    自有證據能力。
二、上揭事實，業據被告於警訊、偵查及本院審理時均坦承不諱
    ，且與告訴人游文淑及目擊路人洪能復於警詢中陳述相符，
    並有行政院衛生署臺中醫院診斷證明書一紙，及道路交通事
    故現場圖、道路交通事故調查報告表(一)(二)各一份、臺中市○
    ○○道路交通事故談話紀錄表各一份，與交通事故照片十七
    張在卷可資佐證，足見被告之自白與事實相符，本案事證明
    確，其犯行洵堪認定，應依法論科。
三、核被告所為，係犯刑法第二百八十四條第一項前段之過失傷
    害罪及同法第一百八十五條之四之駕駛動力交通工具肇事致
    人受傷而逃逸罪。被告所犯上開二罪間，犯意各別，罪名互
    異，應予分論併罰。爰審酌被告為超越前車，竟疏未注意車
    前狀況及兩車併行之間隔，貿然以時速六十公里之速度超速
    偏右行駛，而擦撞告訴人騎駛之重型機車，造成告訴人受有
    前述之傷害，又被告肇事後更棄傷者即告訴人於不顧，且迄
    今未能與告訴人達成和解，實值非難，暨其犯罪之動機、目
    的、手段、被告過失程度、告訴人所受傷勢，及被告犯後坦
    承犯行，態度尚可等一切情狀，就前述二罪分別量處如主文
    所示之刑，且均諭知易科罰金之折算標準，並合併定其應執
    行之刑，及諭知易科罰金之折算標準。
據上論斷，應依刑事訴訟法第二百七十三條之一第一項、第二百
九十九條第一項前段，刑法第二百八十四條第一項前段、第一百
八十五條之四、第四十一條第一項前段、第八項、第五十一條第
五款，刑法施行法第一條之一第一項、第二項前段，判決如主文
。
中    華    民    國    99    年    12    月    31    日
                      交通法庭  法  官  黃裕仁
以上正本證明與原本無異。
如不服本判決應於收受判決後十日內向本院提出上訴書狀，並應
敘述具體理由；其未敘述上訴理由者，應於上訴期間屆滿後二十
日內向本院補提理由書（均須按他造當事人之人數附繕本，切勿
逕送上級法院）。
                                書記官  何惠文
中    華    民    國    99    年    12    月    31    日
附錄論罪科刑法條
刑法第二百八十四條第一項
因過失傷害人者，處六月以下有期徒刑、拘役或五百元以下罰金
，致重傷者，處一年以下有期徒刑、拘役或五百元以下罰金。
刑法第一百八十五條條之四
駕駛動力交通工具肇事，致人死傷而逃逸者，處六月以上五年以
下有期徒刑。

司法院資訊處製作；財團法人民間司法改革基金會備份。
